【裁判字號】    88,上訴,1751
【裁判日期】    890217
【裁判案由】    違反槍砲彈藥刀械管制條例
【裁判全文】
臺灣高等法院臺南分院刑事判決        八十八年度上訴字第一七五一號  Ａ
      上  訴  人
      即  被  告  甲  ○  ○
      選任辯護人  蔡  碧  仲  律師
右上訴人因違反槍砲彈藥刀械管制條例案件，不服臺灣嘉義地方法院八十八年度訴字
第五五六號中華民國八十八年十月二十日第一審判決（起訴案號：臺灣嘉義地方法院
檢察署八十八年度偵字第五三四○號），提起上訴，本院判決如左：
      主      文
上訴駁回。
      事      實
一、甲○○於民國（下同）八十六年底某日，由綽號「阿南仔」之不詳姓名男子持具
    殺傷力之制式子彈貳拾伍顆，至其位於台南市○區○○路二二七號十四樓住處，
    託其寄藏，其即未經許可而無故寄藏持有上開子彈，嗣於八十八年五月二十五日
    下午四時三十分許，為警在前址查獲，並扣得子彈二十五顆（即制式口徑９ｍｍ
    半自動手槍用子彈壹拾柒顆、制式口徑○‧三八○吋半自動手槍用子彈捌顆）。
二、案經高雄市政府警察局鹽埕分局報請台灣台南地方法院檢察署呈請臺灣高等法院
    台南分院核轉臺灣嘉義地方法院檢察署檢察官偵查起訴。
      理      由
一、右揭事實業據上訴人即被告甲○○於警訊、原審偵審中坦承不諱，復有上開扣案
    之制式子彈二十五顆可資佐證，而上開子彈送由內政部警政署刑事警察局鑑驗結
    果，認均具殺傷力等情，亦有該局八十八年六月十四日刑鑑字第五四三一九號鑑
    驗通知書一紙附卷可稽，其於本院稱綽號「阿南仔」之男子即黃胤淇，經本院囑
    託臺灣嘉義地方法院訊問，經黃胤淇結證其並未寄藏子彈於被告住處。本件事證
    已臻明確，被告犯行洵堪認定。
二、核被告所為係犯槍砲彈藥刀械管制條例第十二條第四項之未經許可寄藏子彈罪。
    其寄藏之「持有」行為，係寄藏之當然結果，不另成立持有罪。
三、原審適用槍砲彈藥刀械管制條例第十二條第四項、刑法第十一條前段、第四十二
    條第二項、第三十八條第一項第一款，罰金罰鍰提高標準條例第二條，現行法規
    所定貨幣單位折算新臺幣條例第二條，審酌被告之品行、犯罪之動機、目的、手
    段、所生危害及犯罪後之態度良好等一切情狀，量處有期徒刑捌月，併科罰金新
    台幣貳萬元並諭知罰金如易服勞役，以新台幣玖佰元即銀元參佰元折算壹日，並
    敘明扣案之制式子彈二十五顆（即制式口徑９ｍｍ半自動手槍用子彈壹拾柒顆、
    制式口徑○‧三八○吋半自動手槍用子彈捌顆）係屬違禁物，應依刑法第三十八
    條第一項第一款規定併予宣告沒收。核其認事用法俱無不合，量刑亦稱妥適，被
    告上訴意旨猶執前詞，否認犯罪，指摘原判決不當，為無理由，應予駁回。
據上論斷，應依刑事訴訟法第三百六十八條判決如主文。
本案經檢察官楊秀美到庭執行職務。
中    華    民    國      八十九      年      二      月      十七      日
                                  臺灣高等法院臺南分院刑事第五庭
                                      審判長法官  楊    省    三
                                            法官  林    永    茂
                                            法官  蘇    重    信
右正本證明與原本無異。
如不服本判決，應於判決送達後十日內向本院提出上訴狀，其未敘述理由者並應於提
出上訴狀後十日內向本院補提理由書（應附繕本)。
                                      法院書記官  李    珍    鳳
中    華    民    國      八十九      年      二      月      十八      日
附錄本案論罪科刑法條全文
槍砲彈藥刀械管制條例第十二條第四項：
未經許可，持有、寄藏或意圖販賣而陳列子彈者，處五年以下有期徒刑，併科新台幣
三百萬元以下罰金。


司法院資訊處製作；財團法人民間司法改革基金會備份。
